【裁判字號】    98,裁,2106
【裁判日期】    980903
【裁判案由】    綜合所得稅
【裁判全文】
最  高  行  政  法  院  裁  定
                                      98年度裁字第2106號
再 審原 告  甲○○
再 審被 告  財政部高雄市國稅局
代  表  人  乙○○
上列當事人間綜合所得稅事件，再審原告對於中華民國98年5月
27日本院98年度判字第607號判決，提起再審之訴，本院裁定如
下：
    主  文
再審之訴駁回。
再審訴訟費用由再審原告負擔。
    理  由
一、按提起再審之訴，應依行政訴訟法第277條第1項第4款之規
    定表明再審理由，此為必須具備之程式。所謂表明再審理由
    ，必須指明確定判決有如何合於法定再審事由之具體情事，
    始為相當。倘僅泛言有何條款之再審事由，而無具體情事者
    ，尚難謂已合法表明再審理由。如未表明再審理由，法院無
    庸命其補正。
二、再審原告88年度綜合所得稅結算申報，漏報利息所得及取自
    其父丁天益（即被繼承人）改歸課之營利、租賃等所得共計
    新臺幣（下同）17,634,577元，案經再審被告查獲，除補徵
    稅額6,815,799元外，並按所漏稅額5,199,999元處以0.2倍
    之罰鍰1,039,900元。再審原告就核定取自其父丁天益改歸
    課之營利所得17,557,707元、租賃所得56,917元及罰鍰不服
    ，申請復查，獲追減營利所得4,557,707元及罰鍰43,800元
    ，其餘復查駁回。再審原告不服，提起訴願，經財政部訴願
    決定，將原處分（復查決定）撤銷，囑由再審被告另為處分
    ，再審被告重核復查決定，仍維持營利所得核定為13,000,0
    00元，罰鍰核定為996,100元。再審原告就營利所得13,000,
    000元及罰鍰996,100元，猶未甘服，循序提起行政訴訟，經
    高雄高等行政法院95年度訴字第992號判決駁回其訴，復經
    本院98年度判字第607號判決（下稱原確定判決）駁回其上
    訴而告確定。再審原告復以原確定判決有行政訴訟法第273
    條第1項第1款之再審事由，提起再審之訴。
三、本件再審理由略謂：再審原告對於系爭88年度所得稅申報時
    間及所得程序時間不懂申報時程屬實，並非如再審被告所認
    定為漏報之情事；再審原告請求再審被告比照相同案例再審
    原告之胞姐（丁宥藝）於訴願後獲得財政部臺北市國稅局准
    予列為90年度申報所得；原確定判決內所論丁宥藝獲財政部
    臺北市國稅局認同列為90年度申報所得係屬個案問題，所論
    應屬可行範圍；我國法律明文，應給予當事人最有利之證物
    做為判決；再審原告係因父親被槍殺猝死，過去從未接觸報
    稅問題，而不懂申報時程效力等語。經核其再審訴狀所表明
    之再審理由，仍執與上訴意旨略同，且經原確定判決不採之
    陳述及歧異見解，而對於上開確定判決究有如何合於行政訴
    訟法第273條第1項第1款規定之具體情事，則未據敘明，依
    首揭規定及說明，其再審之訴自非合法。
四、依行政訴訟法第278條第1項、第104條、民事訴訟法第95條
    、第78條，裁定如主文。
中    華    民    國    98    年    9     月    3     日
                    最高行政法院第七庭
                        審判長法官  藍  獻  林
                              法官  廖  宏  明
                              法官  張  瓊  文
                              法官  姜  素  娥
                              法官  林  文  舟
以  上  正  本  證  明  與  原  本  無  異
中    華    民    國    98    年    9     月    4     日
                              書記官  邱  彰  德


司法院資訊處製作；財團法人民間司法改革基金會備份。
